nb: Kunst og underholdning > Hobby og kreativitet > Musikkinstrumenter > Strengeinstrumenter > Kontrabasser: Bassfioliner; Kontrabasser
pl: Sztuka i rozrywka > Hobby i sztuki piękne > Instrumenty muzyczne > Instrumenty strunowe > Kontrabasy: Skrzypce basowe; Kontrabas
it: Arte e svago > Hobby e arti creative > Strumenti musicali > Strumenti a corda > Contrabbassi verticali: Violini bassi; Contrabbassi
fi: Taide ja viihde > Harrastukset ja taiteet > Soittimet > Jousisoittimet > Pystybassot: Bassoviulut; Kontrabassot
sk-SK: Umenie a zábava > Záľuby a tvorivé dielne > Hudobné nástroje > Sláčikové nástroje > Kontrabasy: Basové violy; Kontrabasy
sl-SI: Kultura in zabava > Hobiji in ustvarjalne umetnosti > Glasbila > Godala > Pokončni basi: Basovske violine; Kontrabasi
es: Arte y ocio > Hobbies y artes creativas > Instrumentos musicales > Instrumentos de cuerda > Contrabajos: Violines bajo; Contrabajos acústicos
el: Τέχνες & Ψυχαγωγία > Χόμπι & Δημιουργικές Τέχνες > Μουσικά όργανα > Έγχορδα όργανα > Κοντραμπάσα: Bass Violins; Διπλά μπάσα
zh-TW: 藝術/娛樂 > 嗜好和創作藝術 > 樂器 > 弦樂 > 低音提琴: 低音小提琴; 低音大提琴
zh-CN: 艺术与娱乐 > 爱好/艺术创作 > 乐器 > 弦乐器 > 低音提琴: 低音小提琴; 低音大提琴
ko: 아트/엔터테인먼트 > 취미/예술 > 악기 > 현악기 > 업라이트 베이스: 베이스 바이올린; 더블베이스
pt-BR: Artes e entretenimento > Hobbies e artes > Instrumentos musicais > Instrumentos de corda > Contrabaixos: Violinos baixos; Contrabaixo
hu: Művészet és szórakoztatás > Hobbik és kreatív művészet > Hangszerek > Vonós hangszerek > Állóbasszusok: Basszushegedűk; Nagybőgők
sv: Konst och underhållning > Hobby och skapande > Musikinstrument > Stränginstrument > Kontrabaser: Basfioler; Kontrabasar
pt-PT: Artes e lazer > Passatempos e artes criativas > Instrumentos musicais > Instrumentos de corda > Contrabaixos: Violinos baixos; Instrumentos contrabaixo
bg-BG: Изкуства и развлечения > Хобита и творчески изкуства > Музикални инструменти > Струнни инструменти > Изправени контрабаси: Бас цигулки; Контрабаси
nl: Kunst en entertainment > Hobby's en creatieve vaardigheden > Muziekinstrumenten > Snaarinstrumenten > Staande bassen: Basviolen; Contrabassen
hr-HR: Umjetnost i zabava > Hobiji i kreativne umjetnosti > Glazbala > Gudački instrumenti > Uspravna bas-glazbala: Bas-violine; Kontrabasi
cs: Umění a zábava > Hobby, hudba a výtvarné umění > Hudební nástroje > Strunné nástroje > Kontrabasy: Basové housle; Kontrabas
de: Kunst & Unterhaltung > Hobby & Kunst > Musikinstrumente > Saiteninstrumente > Bässe: Bassgeigen; Kontrabässe
ja: 芸術・エンターテイメント > 趣味・コレクション > 楽器 > 弦楽器 > アップライトベース: ベースバイオリン; コントラバス
en: Arts & Entertainment > Hobbies & Creative Arts > Musical Instruments > String Instruments > Upright Basses: Bass Violins; Double Basses
ru: Искусство и развлечения > Хобби и творчество > Музыкальные инструменты > Струнные инструменты > Контрабасы: Басовая виола; Классические контрабасы
fr: Arts et loisirs > Loisirs et arts créatifs > Instruments de musique > Instruments à cordes > Contrebasses: Violons basses; Contrebasse
lt-LT: Menai ir pramogos > Hobiai ir menai > Muzikos instrumentai > Styginiai instrumentai > Vertikalieji kontrabosai: Bosiniai smuikai; Kontrabosai
tr: Sanat ve Eğlence > Hobiler ve Sanatsal Çalışmalar > Müzik Aletleri > Telli Çalgılar > Kontrbaslar: Bas Kemanlar; Kontrbaslar
da: Kunst og underholdning > Hobby og håndarbejde > Musikinstrumenter > Strengeinstrumenter > Kontrabasser: Basvioliner; Kontrabasser
vi: Nghệ thuật và giải trí > Sở thích và nghệ thuật sáng tạo > Nhạc cụ > Nhạc cụ bộ dây > Đàn dây: Đàn violon bass; Đàn double bass
th: ศิลปะและความบันเทิง > งานอดิเรกและศิลปะสร้างสรรค์ > เครื่องดนตรี > เครื่องสาย > ดับเบิลเบส: ไวโอลินเบส; ดับเบิ้ลเบส
ro-RO: Artă și divertisment > Hobby-uri și artă > Instrumente muzicale > Instrumente cu coarde > Basuri verticale: Viori bas; Contrabasuri